【裁判字號】    98,抗,719
【裁判日期】    980428
【裁判案由】    假扣押
【裁判全文】
臺灣高等法院民事裁定                   98年度抗字第719號
抗  告  人  臺灣新光商業銀行股份有限公司
                        、30.
法定代理人  甲○○
代  理  人  丙○○
上列抗告人因與相對人乙○○間聲請假扣押事件，對於中華民國
九十八年三月三十一日臺灣桃園地方法院九十八年度裁全字第一
一九七號所為裁定提起抗告，本院裁定如下：
    主  文
抗告駁回。
抗告費用由抗告人負擔。
    理  由
一、按債權人就金錢請求或得易為金錢請求之請求，欲保全強制
    執行者，得聲請假扣押。假扣押，非有日後不能強制執行或
    甚難執行之虞者，不得為之，民事訴訟法第五百二十二條第
    一項、第五百二十三條第一項定有明文。所謂不能強制執行
    ，如債務人浪費財產，增加負擔，或就其財產為不利益之處
    分，將成為無資力之情形等是，所謂恐難執行，如債務人將
    移住遠方或逃匿是也（最高法院十九年抗字第二三二號判例
    參照）。又按請求及假扣押之原因應釋明之。債權人就請求
    及假扣押之原因釋明如有不足，而債權人陳明願供擔保或法
    院認為適當者，法院得定相當之擔保，命供擔保後為假扣押
    ，此觀同法第五百二十六條第一、二項規定即明。是聲請假
    扣押，就請求及假扣押之原因，債權人應先予釋明，至使法
    院信其請求及假扣押之原因大致為適當始可。僅於其釋明不
    足時，法院為補強計，於債權人陳明就債務人可能遭受之損
    害願供擔保並足以補釋明之不足，始得命供擔保後為假扣押
    （民事訴訟法第五百二十六條第二項立法理由參照），非謂
    法院於債權人未為釋明，僅陳明願供擔保時，即得為命提供
    擔保之假扣押裁定。
二、本件抗告人主張：相對人截至民國九十八年三月二日止，積
    欠伊信用卡帳款連同利息、違約金合計新臺幣（下同）五萬
    九千二百六十九元未清償，近聞相對人負債累累，伊數次聯
    繫相對人清償未果，已達債務人逃避遠方之程度，為恐日後
    有不能執行或甚難執行之虞，爰聲請就相對人之財產在上開
    金額範圍內准予假扣押，且願供擔保以補釋明之不足等語。
三、查，抗告人主張相對人積欠其信用卡帳款本息、違約金共五
    萬九千二百六十九元未清償之事實，業據其提出信用卡申請
    書、約定條款、單月帳務資料查詢、財團法人金融聯合徵信
    中心（下稱聯徵中心）之信用卡戶帳款資訊、電話催收記錄
    資料為證，堪認抗告人就假扣押請求已為相當之釋明。次查
    ，抗告人主張相對人於九十八年三月間逾期未繳納信用卡款
    ，其數次與相對人聯繫督促其清償均未果，已達債務人逃避
    遠方之程度等語，並以聯徵中心之信用卡戶帳款資訊為證，
    然此僅足釋明抗告人對相對人確有上開信用卡債權存在，尚
    難認相對人有逃避遠方之情事。又查，抗告人對於相對人究
    有何浪費財產、增加負擔或將其財產為不利益處分，致達於
    無資力狀態等不能強制執行之情事，或有將移住遠方或逃匿
    等甚難執行之虞之情事，復未提出任何可使法院信其主張為
    真實之其他證據，顯就假扣押之原因未為任何釋明，縱抗告
    人陳明願供擔保，依首開說明，亦不應准許假扣押之聲請。
    是則原裁定駁回抗告人本件假扣押之聲請，於法並無不合。
    從而，抗告意旨指摘原裁定不當，求予廢棄，委無理由，應
    予駁回。
四、據上論結，本件抗告為無理由，爰裁定如主文。
中    華    民    國    98    年    4     月    28    日
                  民事第十庭
                      審判長法  官  黃麗玲
                            法  官  吳謀焰
                            法  官  林麗玲
正本係照原本作成。
不得再抗告。
中    華    民    國    98    年    4     月    29    日
                            書記官  陶美玲


司法院資訊處製作；財團法人民間司法改革基金會備份。
